臺灣高等法院臺南分院刑事裁定        100年度毒抗字第302號
抗  告  人  吳崑田
上列抗告人即被告因聲請觀察勒戒案件，不服臺灣雲林地方法院
中華民國100年9月6日第一審裁定（100年度毒聲字第223號）提
起抗告，本院裁定如下：
    主  文
抗告駁回。
    理  由
一、抗告意旨略以：抗告人因承受重大壓力而吸食毒品，且負擔
    一家生計，期能免予觀察、勒戒，給予改過自新之機會云云
    。
二、經查：
    (一)原聲請意旨略以：被告吳崑田基於施用第二級毒品甲基安
      非他命（下稱甲基安非他命）之犯意，於民國(下同)100
      年7月19日下午6時40分許採尿時起回溯96小時內之某時，
      在不詳地點，以將甲基安非他命置入玻璃球內燒烤後吸食
      煙霧之方式，施用甲基安非他命。嗣於100年7月19日下午
      6時40分許，因案為警調查，經其同意採集尿液送驗，結
      果呈安非他命、甲基安非他命陽性反應（有詮昕科技股份
      有限公司100年8月5日之濫用藥物尿液檢驗報告在卷可稽
      ，見偵卷第16頁），始悉上情。爰依毒品危害防制條例第
      20條第1項之規定，聲請裁定將被告送勒戒處所觀察、勒
      戒等語。
    (二)被告吳崑田施用第二級毒品甲基安非他命之犯行，其於警
      詢時供稱其最近一次吸食毒品是於100年7月12日，在位於
      雲林縣水林鄉蘇秦村之種瓜溫室內施用甲基安非他命等語
      ，惟被告於100年7月19日下午6時40分許，在警局所親採
      封緘之尿液（尿液原樣編號：OA074）經送詮昕科技股份
      有限公司以氣相層析質譜儀分析法檢驗結果，呈安非他命
      、甲基安非他命陽性反應，有該公司於100年8月5日出具
      之濫用藥物尿液檢驗報告及雲林縣警察局北港分局查獲毒
      品案件嫌犯尿液真實姓名對照表各1紙在卷可稽（100年度
      毒偵字第1158號卷第16至17頁）。又被告未曾因違反毒品
      危害防制條例案件，經法院裁定令入觀察、勒戒處所施以
      觀察、勒戒，有臺灣高等法院被告前案紀錄表附卷可稽。
      是被告初犯毒品危害防制條例第10條第2項之施用第二級
      毒品犯行，堪以認定。
    (三)因而原審適用毒品危害防制條例第20條第1項之規定，並
      認為檢察官聲請將被告送勒戒處所觀察、勒戒等情，於法
      並無不合，而予准許。本院經核其認事用法，均無不當，
      裁定亦稱妥適。被告抗告意旨以：伊有癌妻，需有人照顧
      ，且伊尚有三子，全家生活靠伊扶養，伊此次吸毒，全力
      配合訊問，亦深知悔改云云，但被告有施用第二級毒品
      之犯行，揆之上述，已甚為明確，是被告之抗告為無理由
      ，應予駁回。
三、據上論結，應依刑事訴訟法第412條，裁定如主文。
中    華    民    國   100    年    9     月    28    日
                  刑事第三庭    審判長法  官  高明發
                                      法  官  張季芬
                                      法  官  夏金郎
以上正本證明與原本無異。
不得抗告。
                                      書記官  汪姿秀
中    華    民    國   100    年    9     月    28    日